【裁判字號】    99,抗,274
【裁判日期】    991101
【裁判案由】    聲請具保停止羈押
【裁判全文】
臺灣高等法院高雄分院刑事裁定           99年度抗字第274號
抗  告  人
即  被  告  甲○○
選任辯護人  蔡祥銘律師
上列抗告人因聲請具保停止羈押案件，不服臺灣高雄地方法院中
華民國99年9 月30日裁定（99年度聲字第1935號），提起抗告，
本院裁定如下：
    主  文
抗告駁回。
    理  由
一、本件經本院審理結果，認第一審裁定認事、用法及處遇裁量
    均無違誤，應予維持，並引用第一審裁定之理由及證據。（
    如附件）
二、抗告意旨略以：本件並無任何具體之事實足以證明推測抗告
    人有逃避刑事審判或執行之事實，原裁定以抗告人所犯為5
    年以上有期徒刑之罪，自有棄保逃亡之虞，無異以重罪為羈
    押之唯一理由，此與大法官會議釋字第655 號解釋之意旨有
    違，不足維持，為此提起抗告，請求撤銷原裁定，更為適當
    之裁定云云。
三、依司法院大法官會議第392 號解釋意旨，羈押權之主體為有
    審判權之法官所構成之獨任或合議之法院；則是否為羈押之
    裁定，本屬法院職權裁量之範疇。再按法院為羈押之裁定時
    ，其本質上係為保全被告使刑事訴訟程序得以順利進行，或
    為保全證據或為擔保嗣後刑之執行程序，而對於被告所實施
    剝奪其人身自由之強制處分，法院僅須審查被告犯罪嫌疑重
    大及有無賴此保全審判程序進行之必要，關於羈押原因之判
    斷，尚不適用訴訟上嚴格證明之原則，惟仍需檢察官提出之
    證據在形式上足以證明被告犯罪嫌疑始可，且關於證據之證
    據能力與證明力如何，均為審判期日調查之事項，並非審核
    被告羈押時，法院應調查之事項。又按刑事訴訟法第101 條
    所謂羈押之必要與否，應按照訴訟進行程度及其他一切情事
    ，由事實審法院斟酌認定，聲請停止羈押，除有同法第114
    條各款所列情形之一不得駁回者外，准許與否，該管法院有
    自由裁量之權（最高法院56年度台抗字第67號裁定參照）。
    又所謂羈押必要性，係由法院就具體個案，依職權衡酌是否
    有非予羈押顯難保全證據或難以遂行訴訟程序者為依據，法
    院在不違背通常生活經驗之定則或論理法則時，依法自有審
    酌認定之職權。
四、經查：抗告人即被告甲○○因違反槍砲彈藥刀械管制條例等
    案件，經原審法院訊問後，認抗告人犯槍砲彈藥刀械管制條
    例第7 條第4 項之罪嫌疑重大，所犯係最輕本刑為5 年以上
    有期徒刑之罪，且有事實足認為有逃亡之虞，非予羈押，顯
    難進行審判，依刑事訴訟法第101 條第1 項第1 款、第3 款
    之規定，自民國99年6 月28日起予以羈押，並自99年9 月28
    日起，延長羈押2 月在案，抗告人所犯為5 年以上有期徒刑
    之重罪，依客觀社會通念，若准予具保停止羈押，其逃亡之
    蓋然率甚高，有相當理由足認抗告人有棄保逃亡之虞，是抗
    告人羈押原因仍然存在，其具保停止羈押之聲請，為無理由
    ，應予駁回等情，已經原裁定論述甚詳。原審法院並非以抗
    告人所犯係5 年以上有期徒刑之重罪為羈押之唯一理由，核
    與大法官會議釋字第655 號解釋之意旨並無違誤，抗告人執
    此指摘原裁定駁回其具保停止之聲請不當，並無理由，應予
    駁回。
五、據上論結，應依刑事訴訟法第412 條，裁定如主文。
中    華    民    國    99    年    11    月    1     日
                  刑事第九庭    審判長法  官   莊秋桃
                                      法  官   田平安
                                      法  官   范惠瑩
以上正本證明與原本無異。
不得再抗告。
中    華    民    國    99    年    11    月    1     日
                                      書記官   戴育婷

司法院資訊處製作；財團法人民間司法改革基金會備份。
